臺灣臺南地方法院刑事判決
公　訴　人　臺灣臺南地方法院檢察署檢察官
被　　　告　乙○○
　　　　　　　　　　(
上列被告因竊盜等案件，經檢察官提起公訴（九十六年度偵字第
三三一七號、第三二七六號、第三三七五號、第三三九九號），
於準備程序期日就被訴事實為全部有罪陳述，本院聽取當事人之
意見後，裁定由受命法官獨任進行簡式審判程序，並判決如下：
        主  文
乙○○竊盜，累犯，處有期徒刑伍月；又竊盜，累犯，處有期徒
刑伍月；又竊盜，累犯，處有期徒刑參月；又竊盜未遂，累犯，
處有期徒刑貳月；又竊盜，累犯，處有期徒刑伍月。應執行有期
徒刑壹年柒月。扣案如附表二所示物品均沒收。
        事  實
一、乙○○前於民國（下同）九十二年間，因竊盜案件，經臺灣
    高等法院臺南分院以九十三年度上易字第二七七號判決判處
    有期徒刑一年七月確定，甫於九十五年一月二十七日因縮短
    刑期假釋並付保護管束，於九十五年四月十七日保護管束期
    滿未經撤銷，以已執行完畢論。
二、詎猶不知悔改，竟基於為自己不法所有之意圖，分別於如附
    表一所示之時、地，各為如附表一所示之竊盜犯行。
三、嗣於九十六年一月二十四日中午十二時三十分許，經警調閱
    附表一編號一至三所示地點附近之監視錄影畫面翻拍成照片
    後，在臺南市○○路、勝利路口查訪時，乙○○當場坦承竊
    盜犯行，而查獲上情，並扣得鑰匙一支；又於九十六年二月
    八日晚間七時許，在附表一編號四所示地點，因形跡可疑，
    為警盤查而獲知上情，並扣得鑰匙一支；復於九十六年二月
    十一日凌晨零時五十分許，在附表一編號五所示地點，乙○○正著手行竊尚未得手之際，即為警當場查獲，並扣得鑰匙
    一支；另於九十六年二月十九日下午四時五分許，在附表一
    編號六所示地點，乙○○甫竊盜得手，即為車主庚○○發覺
    進而報警處理，並為警當場逮獲並扣得鑰匙一支。
四、案經臺南市警察局第四分局、第五分局報告臺灣臺南地方法
    院檢察署檢察官偵查後起訴。
        理  由
一、本件被告乙○○所犯為死刑、無期徒刑、最輕本刑為三年以
    上有期徒刑以外之罪，亦非屬高等法院管轄之第一審案件，
    其於準備程序進行中，先就被訴事實為有罪之陳述，經法官
    告知簡式審判程序之旨，並聽取檢察官之意見後，依刑事訴
    訟法第二百七十三條之一第一項、第二百七十三條之二等規
    定，裁定由受命法官獨任進行簡式審判程序，且不受同法關
    於證據能力認定及調查方式之限制，合先敘明。
二、前開犯罪事實，有下列事證足資證明：
  (一)附表一編號一至三部分犯罪事實有以下事證可資證明：
    1.被告於警偵訊及本院審理時之自白。
    2.證人即被害人丁○○、辛○○、丙○○○於警偵訊之證述
      。
    3.扣案之鑰匙一支、扣押書一份、錄影翻拍照片一幀。
  (二)附表一編號四部分犯罪事實，有以下事證可資證明：
    1.被告於警偵訊及本院審理時之自白。
    2.證人即被害人戊○○於警偵訊之證述。
    3.扣案之鑰匙一支、扣押書、贓物認領保管單各一紙、現場
      照片六幀。
  (三)附表一編號五部分犯罪事實，有以下事證可資證明：
    1.被告於警偵訊及本院審理時之自白。
    2.證人即被害人己○○警偵訊之證述。
    3.扣案之鑰匙一支、扣押書一份、現場照片三幀。
  (四)附表一編號六部分犯罪事實，有以下事證可資證明：
    1.被告於警偵訊及本院審理時之自白。
    2.證人即被害人庚○○於警偵訊之證述。
    3.扣案之鑰匙一支、扣押物品目錄表、行照影本、贓物認領
      保管單各一紙、現場照片四幀。
三、論罪科刑
  (一)核被告所為如附表一編號一至四、編號六部分之犯行，均係
    犯刑法第三百二十條第一項之普通竊盜既遂罪。另附表一編
    號五部分之犯行，則係犯刑法第三百二十條第三項、第一項
    之普通竊盜未遂罪，而被告已著手於實行竊盜之構成要件行
    為，因為警發現，而未得手，為刑法第二十五條第一項規定
    之未遂犯，應依同條第二項之規定減輕其刑。。
  (二)次按數犯罪行為於同時同地或密切接近之時地實施，各行為
    之獨立性極為薄弱，依一般社會健全觀念，在時間差距上，
    難以強行分開，在刑法評價上，以視為數個舉動之接續施行
    ，合為包括之一行為予以評價，較為合理，則屬接續犯，而
    為包括之一罪（最高法院八十六年度臺上字第三二九五號判
    例要旨參照）。查被告所犯附表一編號一至二部分之犯行，
    竊盜時間約相差十八分鐘，竊盜地點相鄰，顯見被告乃本於
    同一竊盜計畫之單一行為決意，於密集之時間內，在相鄰地
    點，反覆實施同一犯罪構成要件，依前開說明，被告所犯附
    表一編號一至二部分之犯行，應評價為接續犯之包括一罪，
    論以刑法第三百二十條第一項普通竊盜罪一罪。然被告就前
    開四次普通竊盜既遂犯行，一次普通竊盜未遂犯行，犯罪時
    間各相差數日，甚至一個月以上，竊盜地點亦均不相同，竊
    盜標的迥異，應認犯意各別，行為互殊，而予分論併罰之。
  (三)又查，被告有前開犯罪事實欄所載之之前科，此有臺灣高等
    法院被告前案紀錄表及臺灣臺南地方法院檢察署刑案資料查
    註紀錄表各一件在卷可稽，其受有期徒刑執行完畢後五年內
    故意再犯本件有期徒刑以上之罪，就前開犯行，均應依刑法
    第四十七條第一項之規定論以累犯，並依法加重其刑，另就
    附表一編號五部分犯行，應依刑法第七十一條之規定先加後
    減之。
  (四)爰審酌被告有犯罪事實欄所載之前科，此有前開臺灣高等法
    院被告前案紀錄表一份在卷可憑，並考量被告正值壯年，四
    肢健全，卻不思以正當途徑賺取所需，無視他人所有權之觀
    念，竊取他人物品變賣獲利，兼衡被告犯罪手段尚屬平和，
    所竊財物價值非鉅，其中尚包含統一發票、提款明細表、存
    款憑證等無變價可能性之物品，另部分財物因警查獲而歸還
    被害人領回，暨其犯罪之動機、所生危害、智識程度、生活
    狀況等一切情狀，認檢察官對被告具體求刑有期徒刑二年，
    尚屬過重，應分別量處如主文所示之刑，較為妥適，並定應
    執行之刑，以資懲儆。而被告數罪併罰所定應執行之刑已逾
    六月，故依刑法第四十一條第二項之反面解釋，不得為易科
    罰金之諭知，併此敘明。至扣案如附表二所示物品，乃被告
    所持有，供本件犯罪所用之物，業據被告供明在卷，爰依法
    宣告沒收。
  (五)至公訴人認應對被告宣告強制工作一事。按保安處分係對受
    處分人將來之危險性所為拘束其身體、自由等之處置，以達
    教化與治療之目的，乃為刑罰之補充制度，本諸法治國家保
    障人權之原理及刑法之保護作用，其法律規定之內容，應受
    比例原則之規範，使保安處分之宣告，與行為人所為行為之
    嚴重性、行為人所表現之危險性，及對於行為人未來行為之
    期待性相當。而保安處分中之強制工作，旨在對嚴重職業性
    犯罪及欠缺正確工作觀念或無正常工作因而犯罪者，強制其
    從事勞動，以學習一技之長及正確之謀生觀念，使其日後重
    返社會後，能適應社會生活，此觀刑法第九十條第一項及竊
    盜犯贓物犯保安處分條例第三條第一項規定，亦均係本此意
    旨而制定，而由法院視行為人之危險性格，決定應否交付強
    制工作，以達特別預防之目的。據此，拘束其中不具社會危
    險性之受處分人之身體、自由部分，其所採措施與所欲達成
    預防矯治之目的及所需程度，即不合憲法第二十二條所定之
    比例原則（司法院大法官會議釋字第四七一號解釋意旨參照
    ）。查被告雖於八十年、八十五年、八十六年間，均曾因竊
    盜案件，分別經法院判處有期徒刑十月、七月、二年六月，
    而分別入監執行完畢，然所犯前開案件距此次所犯均已約逾
    十年以上，難認有何犯罪習慣，被告固於九十二年間，再因
    竊盜案件，經法院判處有期徒刑一年七月確定，甫於九十五
    年四月十七日保護管束期滿等情，而被告業因此論以累犯加
    重其刑，而受有較重之刑罰，應足以矯治教化，復參以被告
    前開竊盜前科，除距離此次犯行甚久外，犯罪情節均非重大
    ，犯罪次數亦非頻繁，侵害法益所生損害非鉅，而與一再犯
    罪嚴重危害社會治安、侵害人民權益之情形有間，依比例原
    則之規範，實難認被告有慣常性或有犯罪習慣，是本院依其
    情節，認諭知有期徒刑之宣告，已足收矯治之效，從而，不
    對被告為強制工作之諭知，併此敘明。
據上論斷，應依刑事訴訟法第二百七十三條之一第一項、第二百
九十九條第一項前段，刑法第三百二十條第一項、第三項、第四
十七條第一項、第五十一條第五款、第三十八條第一項第二款，
判決如主文。
本案經檢察官甲○到庭執行職務。
中　　華　　民　　國　　96　　年　　4 　　月　　26　　日
                  刑事第四庭   法  官  黃欣怡
以上正本證明與原本無異。
如不服本判決，應於收受送達後10日內向本院提出上訴書狀（應
附繕本）。
　　　　　　　　　　　　　　　 書記官  陳怡吟
中　　華　　民　　國　　96　　年　　4 　　月　　26　　日
附表一：本件犯罪之時間、地點、方法等明細
┌─┬───┬─────┬─────────┬──────┬─────┬─────┬────┐
│  │行為人│ 犯罪時間 │犯   罪   地   點 │方       法 │竊得物品  │備    註  │論罪法條│
│  │      │          │                  │            │          │          │        │
├─┼───┼─────┼─────────┼──────┼─────┼─────┼────┤
│一│乙○○│九十五年十│臺南市○區○○路九│持鑰匙一支，│硬幣新臺幣│所竊財物花│刑法第三│
│  │      │二月十日晚│０巷十八號丁○○住│開啟丁○○所│一百元    │用殆盡    │二十條第│
│  │      │間九時許  │處旁              │有車牌號碼Ｕ│          │          │一項普通│
│  │      │          │                  │Ｍ－五六一０│          │          │竊盜既遂│
│  │      │          │                  │號自小客車車│          │          │罪      │
│  │      │          │                  │門，竊取車內│          │          │        │
│  │      │          │                  │財物得手。  │          │          │        │
│  │      │          │                  │            │          │          │        │
├─┼───┼─────┼─────────┼──────┼─────┼─────┼────┤
│二│同上  │九十五年十│臺南市○區○○路九│持前開鑰匙開│硬幣新臺幣│所竊財物花│同上    │
│  │      │二月十日晚│０巷口前          │啟辛○○所有│三百元    │用殆盡    │        │
│  │      │間九時十八│                  │車牌號碼Ｓ三│          │          │        │
│  │      │分許      │                  │－一八三六號│          │          │        │
│  │      │          │                  │自小客貨車門│          │          │        │
│  │      │          │                  │，竊取車內財│          │          │        │
│  │      │          │                  │物得手。    │          │          │        │
├─┼───┼─────┼─────────┼──────┼─────┼─────┼────┤
│三│同上  │九十六年一│臺南市○○○路一八│持前開鑰匙開│硬幣新臺幣│所竊財物花│同上    │
│  │      │月五日上午│二巷六弄八號前    │啟丙○○○所│一千五百元│用殆盡    │        │
│  │      │九時三十分│                  │有車牌號碼Ｔ│          │          │        │
│  │      │許        │                  │ＮＨ－０一一│          │          │        │
│  │      │　        │                  │號機車置物箱│          │          │        │
│  │      │          │                  │，竊取置物箱│          │          │        │
│  │      │          │                  │內財物得手。│          │          │        │
├─┼───┼─────┼─────────┼──────┼─────┼─────┼────┤
│四│同上  │九十六年二│臺南市○區○○路三│持鑰匙一支，│統一發票十│所竊財物發│同上    │
│  │      │月八日晚間│二一巷二一號旁    │開啟戊○○所│六張、中國│還被害人領│        │
│  │      │七時許    │                  │有車牌號碼一│信託商業銀│回。      │        │
│  │      │          │                  │三三０－ＪＧ│行ＡＴＭ提│          │        │
│  │      │          │                  │號自小客車車│款明細單二│          │        │
│  │      │          │                  │門，竊取車內│張、存款憑│          │        │
│  │      │          │                  │財物得手。  │證一張    │          │        │
│  │      │          │                  │            │          │          │        │
├─┼───┼─────┼─────────┼──────┼─────┼─────┼────┤
│五│同上  │九十六年二│臺南市○區○○路四│持鑰匙一支，│          │          │刑法第三│
│  │      │月十一日凌│段一二八號騎樓    │開啟己○○所│          │          │百二十條│
│  │      │晨零時五十│                  │有車牌號碼Ｕ│          │          │第三項、│
│  │      │分        │                  │Ａ－九九０五│          │          │第一項普│
│  │      │          │                  │號自小客車車│          │          │通竊盜未│
│  │      │          │                  │門，尚未開啟│          │          │遂罪    │
│  │      │          │                  │之際，即為警│          │          │        │
│  │      │          │                  │查獲，而竊取│          │          │        │
│  │      │          │                  │車內財物未遂│          │          │        │
├─┼───┼─────┼─────────┼──────┼─────┼─────┼────┤
│六│同上  │九十六年二│臺南市○○區○○路│以鑰匙一支，│新臺幣七百│所竊財物發│刑法第三│
│  │      │月十九日下│五五０巷五七二號前│開啟庚○○所│六十九元  │還被害人領│百二十條│
│  │      │午四時五分│                  │有車牌號碼Ｕ│（一百元紙│回。      │第一項普│
│  │      │許        │                  │Ｋ－九五一九│鈔一張、五│          │通竊盜既│
│  │      │          │                  │號自小客車之│十元硬幣七│          │遂罪    │
│  │      │          │                  │車門，竊取車│個、十元硬│          │        │
│  │      │          │                  │內財物得手。│幣二十七個│          │        │
│  │      │          │                  │            │、五元硬幣│          │        │
│  │      │          │                  │            │七個、一元│          │        │
│  │      │          │                  │            │硬幣十四個│          │        │
│  │      │          │                  │            │）　      │          │        │
└─┴───┴─────┴─────────┴──────┴─────┴─────┴────┘
附表二 ：應沒收之物品
┌──┬─────┬──┬─────────────┐
│編號│名　　　稱│數量│備註                      │
├──┼─────┼──┼─────────────┤
│一  │鑰匙      │三支│為被告持有，供附表一編號一│
│    │          │    │至五所示犯行之犯罪工具。  │
│    │          │    │                          │
├──┼─────┼──┼─────────────┤
│二  │鑰匙      │一支│為被告所有，供附表一編號六│
│    │          │    │所示犯行之犯罪工具。      │
│    │          │    │                          │
└──┴─────┴──┴─────────────┘
附錄本案論罪科刑條文
中華民國刑法第320條
（普通竊盜罪、竊佔罪）
意圖為自己或第三人不法之所有，而竊取他人之動產者，為竊
盜罪，處 5 年以下有期徒刑、拘役或 5 百元以下罰金。
意圖為自己或第三人不法之利益，而竊佔他人之不動產者，依
前項之規定處斷。
前二項之未遂犯罰之。
